【裁判字號】    97,訴,70
【裁判日期】    970220
【裁判案由】    毒品危害防制條例
【裁判全文】
臺灣臺中地方法院刑事判決                97年度訴字第70號
公  訴  人  臺灣臺中地方法院檢察署檢察官
被      告  乙○○
上列被告因毒品危害防制條例案件，經檢察官提起公訴（九十六
年度毒偵字第五九二六號），被告於本院行準備程序時就被訴事
實為有罪之陳述，經聽取當事人意見後，由本院裁定進行簡式審
判程序，判決如下：
    主  文
乙○○施用第一級毒品，累犯，處有期徒刑拾壹月，扣案之注射
針筒貳支，均沒收；又施用第二級毒品，累犯，處有期徒刑玖月
。應執行有期徒刑壹年伍月，扣案之注射針筒貳支，均沒收。
    犯罪事實
一、乙○○前因施用毒品案件，經觀察、勒戒後，認無繼續施用
    毒品之傾向，業經臺灣臺中地方法院檢察署檢察官於民國八
    十八年三月二十九日，以八十八年度偵字第七三六○號為不
    起訴處分確定。復因施用毒品案件，經觀察、勒戒後，認有
    繼續施用毒品之傾向，先送執行強制戒治，並由臺灣臺中地
    方法院檢察署檢察官以八十九年度毒偵字第四九五四號提起
    公訴，經本院以八十九年度易字第二六一四號判處有期徒刑
    七月，並於八十九年十月八日確定，其於執行前開強制戒治
    期間，復因經法院裁定停止戒治交付保護管束，於九十年五
    月九日出所，嗣於交付保護管束期間內復因犯罪因而撤銷保
    護管束，並於九十一年二月四日令入強制戒治，於九十一年
    五月四日強制戒治期滿執行完畢。其又因竊盜案件，經本院
    以九十三年度中簡字第四四九號判處有期徒刑六月確定；再
    因竊盜案件，經本院以九十三年度易字第一六六九號判決判
    處有期徒刑一年四月確定；又因施用毒品案件，經本院以九
    十三年度訴字第一八四七號判決判處有期徒刑八月、八月確
    定，應執行有期徒刑一年二月，與上揭一年四月之有期徒刑
    合併定應執行刑為二年四月，與上開六月之有期徒刑接續執
    行後，於民國九十六年一月二十五日執行完畢。詎其猶不思
    徹底戒絕毒品，復於前開強制戒治執行完畢五年內經依法追
    訴處罰後，另基於施用第一級毒品海洛因及第二級毒品甲基
    安非他命之犯意：
    1.第一級毒品海洛因部分：於九十六年十月二十六日下午十
      六時許，在臺中市○○區○○路四四一號四樓處，以針筒
      注射方式，非法施用第一級毒品海洛因一次。
    2.第二級毒品甲基安非他命部分：於九十六年十月二十五日
      某時，在臺中市○○區○○路四四一號四樓處，以將第二
      級毒品甲基安非他命置於吸食器中燒烤，而吸其產生煙霧
      之方式，非法施用第二級毒品甲基安非他命一次。
    嗣於九十六年十月二十六日下午二十時許，在臺中市○○區
    ○○路四四一號四樓處，為警查搜索查獲，並當場扣得注射
    針筒二支，經其同意後採尿送驗，均呈可待因、嗎啡及安非
    他命、甲基安非他命陽性反應，因而查悉上情。
二、案經臺中市警察局第五分局報請臺灣臺中地方法院檢察署檢
    察官偵查起訴。
    理    由
一、本件被告乙○○所犯係死刑、無期徒刑、最輕本刑為三年以
    上有期徒刑以外之罪，其於準備程序中就被訴事實為有罪之
    陳述，經告知簡式審判程序之旨，並聽取公訴人及被告之意
    見後，本院合議庭認為適宜而裁定由受命法官獨任進行簡式
    審判程序，合先敘明。
二、上開犯罪事實業據被告乙○○於警詢及本院審理時坦承不諱
    ，且其於警詢時為警採集之尿液，經送中山醫學大學附設醫
    院檢驗藥物檢測中心以氣相析質譜儀ＧＣ／ＭＳ檢驗結果，
    呈可待因、嗎啡陽性反應，此有該醫院出具之尿液檢驗報告
    一份在卷可稽（偵卷第二十九頁），並有真實姓名對照表一
    份等物存卷可參，足徵被告之自白與事實相符，其確有施用
    第一、二級毒品海洛因及甲基安非他命之犯行，至堪認定。
    又查，被告有如犯罪事實欄所載，曾經強制戒治執行完畢等
    情，亦有臺灣高等法院被告全國前案紀錄表、臺灣臺中地方
    法院檢察署刑案資料查註紀錄表可佐，是被告確於前開強制
    戒治執行完畢釋放後五年內經依法追訴處罰後，再犯本件施
    用第一、二級毒品海洛因及甲基安非他命之犯行，應依法論
    科。
三、論罪科刑：
(一)、按海洛因、甲基安非他命分係毒品危害防制條例第二條第二
    項第一、二款所定之第一、二級毒品，不得非法施用。故核
    被告所為，係犯毒品危害防制條例第十條第一項之施用第一
    級毒品罪及同條例第十條第二項之施用第二級毒品罪。其因
    施用第一、二級毒品而持有第一、二級毒品之低度行為，為
    施用之高度行為所吸收，不另論罪。
(二)、被告所犯上開二罪，犯意各別，行為互殊，罪名不同，應分
    論併罰。
(三)、再被告有如犯罪事實欄所載曾受有期徒刑執行完畢之前科，
    此有臺灣臺中地方法院檢察署刑案資料查註紀錄表及臺灣高
    等法院被告全國前案紀錄表各一份在卷足憑，其於五年以內
    故意再犯本件有期徒刑以上之罪，為累犯，應依刑法第四十
    七條第一項之規定，加重其刑。
(四)、爰審酌被告一再施用毒品，經強制戒治五年內經依法追訴處
    罰後，仍不知戒惕，再次施用第一級毒品，無視於毒品對於
    自身健康之戕害及國家對於杜絕毒品犯罪之禁令，不知戒除
    惡習，然念其犯後能坦承犯行，態度良好，施用毒品並無危
    害他人，本之施用毒品者均有相當程度之成癮性及心理依賴
    ，其犯罪心態與一般刑法犯罪之本質並不相同，容應以「病
    人」之角度為考量，並側重適當之醫學治療及心理矯治為宜
    等一切情狀，分別量處如主文所示之刑，並定其應執行之刑
    。
(五)、至扣案之注射針筒二支，係被告所有且供施用第一級毒品所
    用之物，業據被告供明在卷，應依刑法第三十八條第一項第
    二款之規定，併宣告沒收。
據上論斷，應依刑事訴訟法第二百七十三條之一第一項、第二百
九十九條第一項前段，毒品危害防制條例第十條第一項、第二項
，刑法第十一條前段、第五十一條第五款、第四十七條第一項、
第三十八條第一項第二款，判決如主文。
本案經檢察官甲○○到庭執行職務。
中    華    民    國    97    年    2    月    20     日
                  刑事第十四庭    法  官  洪堯讚
上正本證明與原本無異。
如不服本判決，應於送達後十日內向本院提出上訴狀（應敘述具
體理由並附繕本，上訴書狀如未敘述理由，應於上訴期間屆滿後
二十日內補提理由書於本院），上訴於臺灣高等法院臺中分院。
                                  書記官  沈慧玲
中    華    民    國    97    年    2     月    20    日
附錄本案論罪科刑法條
毒品危害防制條例第十條
施用第一級毒品者，處六月以上五年以下有期徒刑。
施用第二級毒品者，處三年以下有期徒刑。


司法院資訊處製作；財團法人民間司法改革基金會備份。
